臺灣花蓮地方法院刑事判決　　　　　　　　　　　　　九十一年度易字第二一六號
　　公　訴　人　臺灣花蓮地方法院檢察署檢察官
　　被　　　告　乙○○
右列被告因竊盜案件，經檢察官提起公訴（台灣花蓮地方法院檢察署九十一年度偵字
第一二一三號）及移送併案審理（台灣士林地方法院檢察署九十一年度偵字第二六三
六號），本院判決如左：
    主  文
乙○○共同連續攜帶兇器竊盜，處有期徒刑柒月。
扣案之十字型螺絲起子貳支、一字型平口螺絲起子壹支、手電筒壹支，均沒收。
    事  實
一、乙○○與廖文志（業經台灣桃園地方法院檢察署檢察官以該署九十年度偵字第二
    一四六二號為職權不起訴處分確定），於民國九十年十二月十日晚上七時五分許
    ，共乘由廖文志所駕駛之車號ＳＺ─七五五三號自用小客車，行經桃園縣中壢市
    ○○路十五號前時，見葉國海所有（起訴書誤載為葉佐林所有），平日交由其子
    葉佐林使用之車號ＪＫ─三○一二號自用小客車，以及楊怡俐所有（起訴書誤載
    為羅偉倫所有），平日交由羅偉倫使用之車號Ｇ八─七九四七號自用小客車，停
    放路旁無人看管，認有機可趁，竟起歹念，共同基於意圖為自己不法所有之概括
    犯意聯絡，推由廖文志在上開車號ＳＺ─七五五三號自用小客車上把風，乙○○
    則以其所有客觀上對人之生命身體具有危險性足供兇器使用之十字型螺絲起子二
    支、一字型平口螺絲起子一支作為工具，連續破壞前揭車號ＪＫ─三○一二號、
    Ｇ八─七九四七號自用小客車車窗玻璃（毀損部分均未據告訴），並利用乙○○
    所有手電筒一支供作照明，分別侵入該二輛自小客車內，竊取如附表所示之財物
    ，得手後並均搬運至廖文志所駕駛之車號ＳＺ─七五五三號自用小客車上，其後
    正欲離去之際，適為路人陳克綺發現並報警處理，經警據報即時趕往查緝，當場
    拘捕乙○○，並扣得上開螺絲起子三支及手電筒一支，廖文志則乘隙駕車逃逸，
    嗣於同日晚間十時許，警方在桃園縣中壢市文化派出所前，循線查獲廖文志，並
    在其所有前揭車號ＳＺ─七五五三號自用小客車內扣得如附表所示之財物。
二、案經甲○○○察局中壢分局報告臺灣桃園地方法院檢察署呈請臺灣高等法院檢察
    署令轉臺灣花蓮地方法院檢察署檢察官偵查起訴及函請併案審理。
    理   由
一、本件被告前雖因攜帶兇器竊盜案件，經台灣士林地方法院於九十一年四月三日，
    以九十一年度易字第一三三號判處有期徒六月，如易科罰金以三百元折算一日，
    於九十一年五月二日確定，此有刑事判決書及台灣高等法院被告全國前案紀錄表
    各一份存卷可考，然訊據被告乙○○於九十年十二月十一日，在甲○○○察局中
    壢分局文化派出所警訊時供稱：「竊盜這些東西是要供自己使用，沒有人教唆，
    是我臨時起意的。」等語，嗣於台灣桃園地方法院檢察署檢察官偵查中亦供稱：
    伊係上完廁所，臨時起意竊取財物等語（參見台灣桃園地方法院檢察署九十年度
    偵字第二一四六二號偵查卷第四十四頁），其後於本院審理時復供稱：「這二件
    竊案我是臨時起意偷的，因為那天廖文志帶我到工業區去逛，我們看到路邊的車
    子才臨時起意偷的，那天是廖文志提議要偷的，我並不缺錢。」等語（見本院九
    十一年七月三十日審判筆錄），觀其前後供詞一致，並無齟齬之處，應值採信。
    準此，被告就本件竊盜犯行，與前案並非基於概括犯意而為，至為明灼，自非前
    案判決既判力範圍所及，合先敘明。
二、訊據被乙○○坦承有於右揭時、地攜帶如事實所載之工具，以破壞停放路旁汽車
    玻璃窗方式侵入車內竊取財物之事實不諱，與共犯廖文志所供、被害人羅偉倫、
    葉佐林指述及證人即目擊案發經過之陳克綺證述情節均互核相符，足見被告所為
    自白應與事實相互一致，堪予採信。至被告雖矢口否認係其提議犯本案之罪，並
    辯稱：扣案如事實欄所載工具均為共犯廖文志所有，伊於警訊時係不想拖廖文志
    下水，才供稱工具是伊所有云云，然查，扣案工具均係被告所有等情，迭據共犯
    廖文志於警訊、偵查中供明在卷，質之被告不惟於警訊時供承攜其所有如事實欄
    所載工具行竊，嗣於檢察官偵查中亦不否認共犯廖文志所為供詞，且供稱：均如
    廖文志所言；警訊所言實在等語（見前揭偵查卷第二十九頁），於本院審理時復
    自承：檢察官並未對伊刑求等語，足見被告於警訊、偵查中就扣案犯罪工具係伊
    所有之供詞，均係出於被告自由意志所為，且與事實吻合，堪予採信。被告事後
    就此部分翻異前詞，辯稱扣案工具均係共犯廖文志所有云云，應係為企求法院據
    而為其涉案情節較輕之認定，從而藉以邀量刑上寬典之不實抗辯，委無足採。此
    外，並有如事實欄所載之工具扣案及贓物領據、車籍作業系統─查詢認可資料各
    二紙附卷可資佐證。綜上所述，本件事證已臻明確，被告乙○○竊盜犯行堪以認
    定，應予依法論科。
三、按刑法第三百二十一條第一項第三款之攜帶兇器，乃指行為人攜帶兇器有行兇之
    可能，客觀上具有危險性，至其主觀上有無持以行兇或反抗之意思，尚非所問，
    查本件被告乙○○夥同共犯廖文志竊盜時攜有十字型螺絲起子二支、一字型螺絲
    起子一支，已如上述，雖係供行竊之工具，惟客觀上仍足對人之身體、生命構成
    威脅，而應成立攜帶兇器竊盜罪。核被告乙○○所為，係犯刑法第三百二十一條
    第一項第三款之攜帶兇器竊盜罪。被告乙○○與廖文志間就前述竊盜犯行，有犯
    意之聯絡及行為之分擔，為共同正犯。爰審酌被告素行、犯罪之動機、目的、手
    段、所生危害非淺、竊得財物價值，及其犯罪後態度等一切情狀，量處如主文所
    示之刑，以示懲儆。至扣案之十字型螺絲起子二支、一字型平口螺絲起子一支、
    手電筒一支，查係被告乙○○所有且供行竊所用之物，業如上述，應依刑法第三
    十八條第一項第二款之規定併予宣告沒收。
四、併辦意旨（台灣士林地方法院檢察署九十一年度偵字第二六三六號）另以：被告
    乙○○基於意圖為自己不法所有之概括犯意，自九十年九月九日起至同年十二月
    十四日止，連續在台北市士林區等地多次竊取他人財物，因認被告此部分亦涉有
    刑法第三百二十條第一項竊盜罪嫌等語，然被告乙○○就本案前揭二件竊案係臨
    時起意所為，業據其供明在卷，是與併案部分即非基於概括犯意而為，則併案部
    分與前揭論罪科刑部分即難認具何連續犯之裁判上一罪關係，本院自不得予以審
    酌，應退回檢察官另行依法處理，附此敘明。
據上論斷，應依刑事訴訟法第二百九十九條第一項前段，刑法第二十八條、第五十六
條、第三百二十一條第一項第三款、第三十八條第一項第二款，判決如主文。
本案經檢察官張立言到庭執行職務。
中　　　華　　　民　　　國　　九十一　　年　　　八　　　月　　 二十 　　日
                                    台灣花蓮地方法院刑事庭
                                        法  官  陳  世  博
右正本證明與原本無異。
如不服本判決，應於判決送達後十日內向本院提出上訴狀( 應附繕本 )，上訴於
臺灣高等法院花蓮分院。
                                        書記官  游  意  婷
中　　　華　　　民　　　國　　九十一　　年　　　  　　　月　　　  　　　日
　附表：
┌────────┬───┬─────┬───────────────┐
│　　品　　名　　│ 數量 │價格（元）│　　備　　　　　　　　　註　　│
├────────┼───┼─────┼───────────────┤
│ JVC230汽車音響 │ 壹台 │二者共計一│由車牌號碼Ｇ八─七九四七號自用│
├────────┼───┤萬二千元　│客車上所竊取　　　　　　　　　│
│ JVC　CD換片箱　│ 壹台 │　　　　　│由羅偉倫具領　　　　　　　　　│
├────────┼───┼─────┤　　　　　　　　　　　　　　　│
│ 聯華牌電腦主機 │ 壹台 │二萬二千元│　　　　　　　　　　　　　　　│
├────────┼───┼─────┼───────────────┤
│ JVC250汽車音響 │ 壹台 │九千元　　│由車牌號碼ＪＫ─三○一二號自用│
│　　　　　　　　│　　　│　　　　　│客車所竊取　　　　　　　　　　│
│　　　　　　　　│　　　│　　　　　│由葉佐林具領　　　　　　　　　│
└────────┴───┴─────┴───────────────┘
